【裁判字號】    97,訴,2453
【裁判日期】    970814
【裁判案由】    偽造文書等
【裁判全文】
臺灣臺中地方法院刑事裁定              97年度訴字第2453號
聲  請  人
即  被  告  丁○○
上列被告因詐欺案件，經檢察官提起公訴，由被告聲請具保停止
羈押，本院裁定如下：
    主    文
聲請駁回。
    理    由
一、本件聲請人即被告（下稱被告）丁○○因詐欺案件，經本院
    訊問後，認有刑事訴訟法第一百零一條之一第一項第七款之
    情形，且有羈押之必要，自民國九十七年六月十三日起由本
    院執行羈押。
二、聲請意旨略稱：伊所涉犯之案件業經法院判處有期徒刑三年
    六月，案情明朗，且伊坦承犯行，犯後態度良好，又無任何
    前科紀錄，並無刑事訴訟法第一百零一條第一項第一、二、
    三款之情形，實無繼續羈押之必要。又伊父親患有高血壓、
    痛風等疾病，亟需照顧看護，伊係家中獨子，背負工作賺錢
    之重任，在伊遭受羈押後家人痛苦不堪，爰聲請具保停止羈
    押等語。
三、經查：被告係於九十七年四月七日、八日、十日，在臺南縣
    關廟鄉、臺中縣大甲鎮、臺中縣新社鄉等地，持偽造之內政
    部作業識別證及偽造之檢察、司法機關公文書，並冒充公務
    員，多次向被害人乙○○、甲○○、丙○○等人佯稱監管財
    產而詐騙財物，再於得手後將款項交由綽號「小無敵」之犯
    罪集團成員，此據本院以九十七年度訴字第二四五三號刑事
    判決認定在案，已足認其有反覆實施同一詐欺取財犯罪之虞
    ，核與刑事訴訟法第一百零一條之一第一項第七款之要件相
    符。另被告所從事之詐欺取財犯行，不僅造成多數思慮欠周
    之民眾蒙受財產損失，且使接獲詐騙訊息之人，隨時處於猜
    疑不安之擔憂情境，對於社會治安之負面衝擊甚鉅，更不宜
    輕率縱放，致令被告心存僥倖，重蹈覆轍。被告雖辯稱自己
    並無逃亡之虞，且已坦承犯行無勾串證人、湮滅證據之必要
    ，而認本院毋庸繼續羈押云云，惟本院羈押被告所依據之法
    條為刑事訴訟法第一百零一條之一第一項第七款，並非其所
    主張之同法第一百零一條第一項第一、二、三款，是以被告
    有無逃亡、串證之虞或是否涉犯重罪，均與本案羈押被告之
    事由無涉，更無從僅因被告坦承犯行且前無犯罪不法紀錄，
    即可遽謂本院已無繼續羈押被告之必要。此外，被告是否確
    屬家中經濟來源之唯一依靠，又上有患病父親亟待照顧等情
    ，則未見被告提出事證以佐其說，本難率予採信；且被告因
    本案遭受羈押之前、後，其家中經濟結構及父親罹病情形並
    無不同，被告在先前猶無視於家人內心感受或對其善盡照顧
    保護義務之期待，而甘冒詐欺犯罪之不法，致使家人蒙羞，
    何能認其在遭受短暫時日之羈押後，即能充滿背負家中經濟
    重擔之自覺，並時時以父親患病為念？況該部分事實之有無
    ，亦與本院前揭羈押理由並無直接關聯，無從憑此否定羈押
    被告之必要性。本院審酌上情，認為被告上開羈押原因迄今
    尚未消滅，自有繼續羈押之必要。被告徒以前揭事由請求本
    院准予具保停止羈押，尚嫌無據，要難准許，應予駁回。
四、依刑事訴訟法第二百二十條，裁定如主文。
中    華    民    國    97    年    8     月    14    日
                  刑事第七庭  法  官  高文崇
上正本證明與原本無異。
如不服本裁定，應於送達後五日內，向本院提出抗告狀。
                                書記官  林淑慧
中    華    民    國    97    年    8     月    14    日


司法院資訊處製作；財團法人民間司法改革基金會備份。
